【裁判字號】    99,抗,235
【裁判日期】    991115
【裁判案由】    本票裁定
【裁判全文】
臺灣板橋地方法院民事裁定               99年度抗字第235號
抗  告  人  甲○○
相  對  人  大有巴士股份有限公司
法定代理人  乙○○
上列抗告人因與相對人間本票裁定事件，對於中華民國99年10月
6 日本院99年度司票字第4244號裁定提起抗告，本院裁定如下：
      主   文
原裁定廢棄。
      理   由
一、抗告意旨略以：緣抗告人執有相對人所簽發，票號WG000000
    0 號至WG0000000 號之本票共10紙，上開本票受款人雖均記
    載為第三人詹益國，惟第三人詹益國業於每張本票背面用印
    而為空白背書，則依票據法第124 條準用同法第32條第1 項
    規定，本得直接以交付轉讓之，並無背書不連續之情形。詎
    料原裁定不察，對於第三人詹益國前開所為空白背書行為視
    而不見，竟遽以「本票背書為空白並無受款人之背書」為由
    ，而遽然駁回抗告人之聲請，致使抗告人需額外支出抗告費
    用及蒙受程序不利益，實有可議，爰依法提出抗告等語。
二、按執票人向本票發票人行使追索權時，得聲請法院裁定後強
    制執行；執票人應以背書之連續，證明其權利，票據法第12
    3 條及第124 條準用第37條第1 項前段分別定有明文。是法
    院應否為准予強制執行之裁定，當視本票之執票人是否持有
    背書連續之本票，而得向發票人行使追索權為斷。又所謂執
    票人，並不限於票面記載之受款人而己，凡經連續背書取得
    票據而成為執票人者，均得行使票據權利。經查，抗告人所
    執有之前開本票10紙雖均未記載禁止背書轉讓字樣，但其票
    面既皆已記載第三人詹益國為受款人，則其背面自應有第三
    人詹益國之簽名或蓋章，始符合背書之連續。又本件由前開
    本票10紙形式觀之，其票據背面上復確均有第三人詹益國之
    印文，即應認其背書為連續，此有抗告人所提出之前開本票
    原本10紙附卷可稽，是應堪認抗告人乃為前開本票之執票人
    ，而得依法本於票據權利人之地位，聲請法院裁定後強制執
    行。惟原法院未察，遽以裁定駁回抗告人依票據法第123 條
    所為之聲請，容有未洽。從而，抗告論旨指摘原裁定不當等
    語，為有理由，應由本院予以廢棄後，將之發回原法院另為
    適法之裁判。
三、據上論結，本件抗告為有理由，應依非訟事件法第55條第1
    項、第2 項、第46條、民事訴訟法第492 條，裁定如主文。
中    華    民    國    99    年    11    月    15    日
                      民事第一庭    法  官  黃若美
以上正本係照原本作成。
如不服本裁定，僅得於收受本裁定正本送達後10日內，以適用法
規顯有錯誤為理由，向本院提出再抗告狀，（須附繕本1 份及繳
納再抗告裁判費新台幣1,000 元），經本院許可後始可再抗告。
中    華    民    國    99    年    11    月    15    日
                                    書記官  高偉庭

司法院資訊處製作；財團法人民間司法改革基金會備份。
